【裁判字號】    97,上訴,425
【裁判日期】    970501
【裁判案由】    違反槍砲彈藥刀械管制條例
【裁判全文】
臺灣高等法院刑事判決                 97年度上訴字第425號
上  訴  人  臺灣臺北地方法院檢察署檢察官
上  訴  人
即  被  告  乙○○
選任辯護人  林德川  律師
被      告  甲○○
指定辯護人  扶助律師  張智超  律師
上列上訴人因被告等違反槍砲彈藥刀械管制條例案件，不服臺灣
臺北地方法院96年度重訴字第95號，中華民國96年12月20日第一
審判決（起訴案號：臺灣臺北地方法院檢察署96年度偵第 15008
號，移送併辦案號：臺灣臺北地方法院96年度偵第16756 號），
提起上訴，本院判決如下：
    主  文
原判決關於甲○○部分撤銷。
甲○○未經許可，持有彈藥之主要組成零件，累犯，處有期徒刑
壹年，併科罰金新台幣伍萬元，罰金如易服勞役，以新台幣壹仟
元折算壹日，扣案如附表一、附表二編號5及附表四編號2所示之
物均沒收；又未經許可，製造可發射金屬或子彈具有殺傷力之改
造手槍，累犯，處有期徒刑陸年，併科罰金新臺幣拾萬元，罰金
如易服勞役，以新臺幣壹仟元折算壹日，扣案如附表二編號1至4
、7及附表四編號1所示之物均沒收。應執行有期徒刑陸年陸月，
併科罰金新台幣拾貳萬元，罰金如易服勞役，以新台幣壹仟元折
算壹日，扣案如附表一、附表二編號1至5、7 及附表四所示之物
均沒收。
其他上訴駁回。
    事  實
一、甲○○前於民國95年間因傷害案件，經臺灣板橋地方法院95
    年度簡字第2619號判處有期徒刑二月確定，甫於95年08月17
    日易科罰金執行完畢，仍不知悔改，甲○○、乙○○明知可
    發射子彈具有殺傷力之改造手槍及子彈，甲○○明知彈藥之
    主要組成零件，均係屬槍砲彈藥刀械管制條例第4條第1項第
    1款、第2款、第2 項所列管之管制物品，非經許可不得非法
    製造、持有、寄藏。甲○○於95年8 月間某日，在臺北縣五
    股鄉某河堤外公園，拾獲1 只他人拋棄之行李袋，內有具殺
    傷力制式90子彈40顆、GAUGE制式霰彈槍子彈15顆、防彈衣1
    件及火藥1 包，即基於持有具殺傷力子彈及彈藥主要組成零
    件之犯意，持有之。甲○○因拾得前揭子彈，乃於95年11月
    間，另基於改造模型槍為可發射子彈具有殺傷力槍枝之犯意
    ，在其臺北市○○○路住處，以其購得之模型槍、鐵製品等
    物，利用附表二編號7 所示之鑽床等工具，以更換土造金屬
    滑套、土造金屬槍機、土造金屬撞針及槍管等方式，接續將
    之製造成具可發射子彈且有殺傷力之如附表二編號1、2及附
    表四編號1所示之改造手槍3把，其中1支如附表二編號1所示
    之係仿SIG SAUER廠半自動手槍製造之改造手槍（含彈匣1只
     ，槍枝管制編號：0000000000號）、1支如附表二編號2 所
    示之係仿BERETTA廠半自動手槍製造之改造手槍（含彈匣1只
    ，槍枝管制編號：0000000000號）、另1支如附表四編號1所
    示之仿半自動手槍製造之改造手槍（含彈匣1 個，槍枝管制
    標號：0000000000號），以及改造中未具殺傷力之如附表二
    編號3、4所示之槍枝2支，其中1支如附表二編號4 所示之為
    仿BERETTA 廠84型半自動手槍製造之槍身、槍管（內具阻鐵
    ）及金屬彈匣（含彈匣2 只，槍枝管制編號：0000000000）
    ，另1支如附表二編號3所示之係仿霰彈槍製造之改造槍枝（
    槍枝管制編號：0000000000號），以及以前開所拾獲之制式
    子彈，磨光成適合擊發前揭槍枝之如附表一編號2 及附表二
    編號5中第四列及附表二編號6所示之非制式子彈共9 顆，其
    中8顆具殺傷力。甲○○於96年5月間某日，將前揭具殺傷力
    如附表四編號1所示之改造手槍1枝及如附表四編號2 所示之
    具殺傷力子彈5 顆，在台北縣三重市○○街路邊交予林正忠
    寄藏，嗣於96年8 14日為警循線在台北縣三重市○○街33、
    35號前查獲，並扣得如附表四所示之仿半自動手槍製造之槍
    枝1把及具殺傷力之子彈5顆。
二、乙○○基於寄藏具殺傷力改造手槍及子彈之不確定故意，於
    96年7月22日上午7時許，收受由甲○○所交付保管具殺傷力
    之如附表二所示之改造手槍2把，GAUGE制式霰彈槍子彈14顆
    、制式90手槍子彈8顆、改造90手槍具殺傷力子彈1顆等物，
    並將之藏放在臺北市萬華區○○○道250號4樓住處。嗣於96
    年7 月22日9時許，乙○○駕駛車號2628-EA自小客車搭載甲
    ○○，行經臺北市○○○路○ 段46號前，因未繫安全帶且行
    跡可疑，為警攔檢，並在甲○○隨身背包查獲如附表一所示
    之改造90手槍子彈7顆、制式90手槍子彈3顆、火藥1 包等物
    ；並於同日11時30分許，至臺北市萬華區○○○道250號4樓
    乙○○住處，查獲如附表二所示之槍彈及改造槍彈工具與零
    件1 批，以及前開防彈衣1件、武士刀1把（非管制刀械）、
    債務人資料1 批；及於同日12時30分，至甲○○臺北市○○
    ○路119 巷36號3樓305室住處，查獲附表三所示等物，而其
    餘甲○○所拾獲之子彈，業經甲○○試射已不具殺傷力。
三、案經臺北市政府警察局中山分局報告臺灣臺北地方法院檢察
    署檢察官偵查起訴及移送併辦。
    理  由
一、按被告以外之人於審判外之陳述，雖不符前四條之規定，而
    經當事人於審判程序同意作為證據，法院審酌該言詞陳述或
    書面陳述作成時之情況，認為適當者，亦得為證據。當事人
    、代理人或辯護人於法院調查證據時，知有第159條第1項不
    得為證據之情形，而未於言詞辯論終結前聲明異議者，視為
    有前項之同意。刑事訴訟法第159條之5定有明文。查被告甲
    ○○、乙○○及渠等辯護人對於下列各項證據方法，均未爭
    執其證據能力（被告乙○○僅爭執被告甲○○於警詢時之陳
    述無證據能力），本院審酌其作成時之情況，並無違法取得
    或顯不可信之情形，認為適當，得作為證據，合先敘明。
二、被告甲○○對於前揭持有及製造改造槍枝、與持有子彈、彈
    藥主要組成零件等事實，均坦承不諱。被告乙○○雖坦承有
    於96年07月22日11時30分許，在其住處查獲如附表二所示之
    槍彈等物，惟矢口否認有何違反槍砲彈藥刀械管制條例犯行
    ，辯稱：被告乙○○平日經營檳榔攤生意，並未參與任何犯
    罪組織，與被告甲○○為相識多年之友人，但並非深交，對
    於其平時之行為並無所悉。於96年07月22日凌晨約6、7時許
    ，因被告甲○○與女友吵架，就提著二個手提袋至被告乙○
    ○住處，表示先暫時寄放，要求被告乙○○陪同伊至住處充
    當調人，數小時後再取回手提袋，被告乙○○當時完全不知
    手提袋內之物品為何，被告甲○○僅告知是貴重物品，且雙
    方結識已久，被告乙○○才不疑有他允諾暫放置屋內，隨後
    駕車載被告甲○○返回其住處，在車上被告甲○○才告訴被
    告乙○○實情，被告乙○○要求被告甲○○趕快取走前述手
    提袋，未料途中因未繫安全帶被警察盤查並攔下，要求出示
    證件，被告甲○○欲從隨身包包取出證件時，被警察發現內
    藏有安非他命，兩人遂遭警察帶回警局處理，被告甲○○為
    避免牽連被告乙○○，除主動向警方供出放置被告乙○○住
    處之手提袋內物品為槍械等物，並表示前述槍枝均為伊所有
    ，與被告乙○○無關，被告乙○○實係無端被牽連，事先完
    全不知手提袋內槍枝等物，絕無起訴書所稱之基於寄藏具殺
    傷力改造手槍及子彈之犯意，而收受被告甲○○所交付之前
    開手槍及子彈等語。
三、經查：
  (一)上揭持有子彈與彈藥主要組成零件，及製造具殺傷力之改造
    手槍等犯罪事實，業據被告甲○○於警詢、偵查、原審及本
    院準備程序及審理中始終坦承不諱（見偵查卷第8至14、110
    至112 頁，原審及本院準備程序及審判筆錄），且有如附表
    一至四所示之制式子彈、火藥、改造手槍及子彈扣案可資佐
    證（見偵字第15008 號偵查卷第46、52、53、59、165至171
    頁之扣押物品目錄表及扣押物品清單、偵字第16756 號偵查
    卷第29頁扣押物品目錄表、第56頁贓證物品清單），復有扣
    案物品照片在卷可參（見偵字第15008 號偵查卷第61至68頁
    、偵字第16756號偵查卷第24、55頁）。
  (二)附表一編號1、2及附表二編號1至6、及附表四編號1、2之槍
    枝及子彈，經警送請內政部警政署刑事警察局以性能檢驗法
    、試射法鑑定結果，認：
    一、送鑑手槍參枝，鑑定情形如下：
    （一）壹枝〈槍枝管制編號0000000000，即附表二編號4 部
          分〉，認分係仿BERETTA 廠84型半自動手槍製造之槍
          身、槍管（內具阻鐵）及已損壞金屬彈匣（二個）。
    （二）壹枝〈槍枝管制編號0000000000，即附表二編號1 部
          分〉，認係改造手槍，由仿SIG SAUER 廠半自動手槍
          製造之槍枝，換裝土造金屬滑套及槍管而成，擊發功
          能正常，可供擊發適用子彈使用，認具殺傷力。
    （三）壹枝〈槍枝管制編號0000000000，即附表二編號2 部
          分〉，認分係仿BERETTA 廠84型半自動手槍製造之槍
          枝，換裝土造金屬槍機及槍管而成，擊發功能正常，
          可供擊發適用子彈使用，認具殺傷力。
    二、送鑑長槍壹枝〈槍枝管制編號0000000000，即附表二編
        號3 部分〉，認係改造霰彈槍，由仿霰彈槍製造之槍枝
        ，換裝土造金屬撞針及槍管而成，檢視時槍管下方固定
        護木用螺絲鬆脫，以致槍枝無法正常組裝，認不具殺傷
        力。
    三、送鑑子彈參拾肆顆，鑑定情形如下：
    （一）壹拾肆顆〈即附表二編號5 所示〉，認均係12 GAUGE
          制式霰彈，採樣6 顆試射，均可擊發，認均具殺傷力
          。
    （二）陸顆〈即附表一編號1及附表二編號5部分各三顆〉，
          認均係口徑9mm制式子彈，採樣2顆試射，可擊發，認
          具殺傷力。
    （三）柒顆〈即附表一編號2 部分〉，認均係非制式子彈，
          由金屬彈殼組合直徑8.9±0.5mm金屬彈頭而成，採樣
          2 顆試射，均可擊發，認具殺傷力。
    （四）壹顆〈即附表二編號5 所示〉，認係非制式子彈，由
          金屬彈殼組合直徑8.9 mm金屬彈頭而成，彈底具撞擊
          痕跡，經試射，可擊發，認具殺傷力。
    （五）伍顆〈即附表二編號5所示〉，認均係口徑9mm制式子
          彈，彈底遭磨滅，採樣3 顆試射，均可擊發，認均具
          殺傷力。
    （六）壹顆〈即附表二編號6 部分〉，認係非制式子彈，由
          金屬彈殼組合直徑8.5 mm金屬彈頭而成，經試射，無
          法擊發，認不具殺傷力。
    以上有內政部警政署刑事警察局出具之96年8月7日刑鑑字第
    0960114351號槍彈鑑定書1份在卷可稽（見偵字第15008號偵
    查卷第125至134頁），另附表四編號1、2之槍枝及子彈，經
    警送請內政部警政署刑事警察局以性能檢驗法、試射法鑑定
    結果，認：
    一、送鑑槍枝壹枝（槍枝管制編號0000000000號），認係改
        造手槍，由仿半自動手槍製造之槍枝，換裝土造金屬槍
        管而成，擊發功能正常，可供擊發是用子彈使用，認具
        殺傷力。
    二、送鑑子彈伍顆，認均係口徑9mm 制式子彈，彈底均具磨
        損痕跡，採樣貳顆試射，可擊發，認具殺傷力。
    以上有內政部警政署刑事警察局96年8月27日刑鑑字第09601
    26935號槍彈鑑定書1 份在卷可稽（見偵字第16756號偵查卷
    第53至55頁）。足見附表一編號1、2及附表二編號1、2、5
    及附表四編號1、2所示之槍枝、子彈確均為槍砲彈藥刀械管
    制條例所規定之具有殺傷力之改造槍枝、子彈一情，要屬無
    疑。又附表一編號3所示之火藥1包，經以燃燒試驗法、呈色
    試驗法、氣相層析質譜分析法、核磁共振分析法、紅外線光
    譜分析法、掃瞄式電子顯微鏡/ X-射線能譜分析法鑑定結果
    ：疑似底火1包，經檢視為灰色顆粒，淨重0.76公克，取0.2
    6公克供鑑定用罄，餘0.50 公克。檢出硝化甘油、硝化纖維
    、CentralitaI等成分，認係雙基發射火藥之情，亦有內政
    部警政署刑事警察局96年11月12日刑鑑字第0960169429號鑑
    定書在卷可考（見原審卷第70頁），而雙基發射火藥係屬內
    政部86年11月24日台（86）內警字第8670683 號公告「炸彈
    」或「爆裂物」之主要組成零件，亦有前開內政部公告附卷
    可資參佐（見原審卷第37頁）。此外，送鑑手槍1 枝（槍枝
    管制編號000000000），認分係仿BERETTA廠84型半自動手槍
    製造之槍身、槍管（內具阻鐵）及已損壞金屬彈匣（2 個）
    ，非屬內政部86年11月24日台（86）內警字第8670683 號公
    告之槍砲主要組成零件乙節，有內政部96年11月14日內授警
    字第0960871828號函在卷可按（見原審卷第72頁），以及扣
    案武士刀1 把，依內政部公告及管制刀械12款圖例及說明鑑
    驗，結果為：案號223-5 刀刃長31公分、刀柄長14.3公分，
    單面開鋒，不符合管制刀械圖例及說明要件，認定非屬槍砲
    彈藥刀械管制條例及公告管制之刀械乙情，亦有臺北市政府
    警察局96年12月3日北市警保字第09649258900號函附卷可憑
    （見原審卷第66、67頁）。
  (三)又於96年07月22日9時許，被告乙○○駕駛車號2628-EA自小
    客車搭載被告甲○○，行經臺北市○○○路○ 段46號前，因
    未繫安全帶且行跡可疑，為警攔檢，並在被告甲○○隨身背
    包查獲如附表一所示之改造90手槍子彈7 顆、制式90手槍子
    彈3顆、火藥1包等物；並於同日11時30分許，至臺北市萬華
    區○○○道250號4樓被告乙○○住處，查獲如附表二所示之
    槍彈及改造槍彈工具與零件1批，以及前開防彈衣1件、武士
    刀1把（非管制刀械）、債務人資料1批；及於同日12時30分
    ，至被告甲○○臺北市○○○路119巷36號3樓305 室住處，
    查獲附表三所示之火藥片1 包（疑似塑膠片）等物；及經被
    告甲○○通知林正忠後，帶同警方於96年8 月14日在台北縣
    三重市○○街33、35號前，於林正忠所騎乘機車之 GKN-996
    號重機車行李箱內起獲如附表四編號1、2所示之槍、彈等情
    ，業據被告二人及林正忠供承在卷，並有前揭扣押物品目錄
    表及扣押物品清單、贓證物品清單附卷可證。據上所陳，足
    認被告甲○○之自白核與事實相符，應可採為論罪科刑之依
    據。
  (四)被告乙○○固辯稱其不知被告甲○○於96年7月22日7時許，
    所寄放袋子內之物品為具殺傷力之槍枝及子彈等語，惟被告
    乙○○自承：當時伊有對被告甲○○說「因是祖先留下來的
    房子，你不要把不法的東西放在我家裡。」，甲○○說是日
    常用品，且在本案案發前3、4天，有進去被告甲○○的出租
    套房，槍枝就放在床上，伊有去摸，看一下等語（見原審96
    年12月06日審判筆錄第12至19頁、偵查卷第16、113、162、
    163 頁），以及被告甲○○於原審審理時具結證稱：「被告
    乙○○之前有去我家看過這些槍彈，要寄放時乙○○有問我
    是什麼東西，我只說是貴重物品，乙○○有說『放在這裡好
    嗎』（台語），我就說很緊急，馬上我就會拿走，乙○○當
    時有說不要把不法的東西放在我家，我說馬上就會拿走，不
    要問那麼多，所以我當時是默示承認是不法的東西。」等語
    （見原審96年12月6日審判筆錄第2至11頁），從而，被告乙
    ○○既知悉被告甲○○持有槍彈，且被告甲○○在寄放當時
    其言語間亦透露是不法物品之訊息，並示意被告乙○○不要
    再多問，則被告乙○○顯然預見被告甲○○當時所寄託保管
    之物品為不法之槍彈等物，卻容任被告甲○○放置附表二所
    示之槍彈在其住處，足見上開寄藏行為，並不違背被告乙○
    ○之本意。另外，被告甲○○在偵查及原審準備程序、審理
    時陳稱：當時是跟被告乙○○說所寄放者是貴重物品，扣案
    之改造槍枝工具1 批，是案發前1、2禮拜所帶去，當時待在
    被告乙○○住處不會超過半小時等語；而被告乙○○在警、
    偵訊及原審準備程序時陳稱：當時被告甲○○是跟伊說所寄
    放者是日常用品，扣案之改造槍枝工具1 批，是當天同時與
    改造槍枝一起帶至伊住處，被告甲○○待在伊住處1 小時餘
    等語，故被告二人關於被告甲○○稱係何物品，停留之時間
    及扣案之改造槍枝工具1 批是何時寄放等細節均陳述不一，
    足見是被告甲○○欲為被告乙○○或被告乙○○欲為自己脫
    免刑責，而臨訟編造之情節。
  (五)綜上所述，本案事證已臻明確，被告二人犯行洵堪認定，應
    予依法論科。
四、按刑法第62條所謂發覺，並非以有偵查犯罪之機關或人員確
    知其人犯罪無誤為必要，而於對其發生嫌疑時，即得謂為已
    發覺。又犯罪事實之一部既已被發覺，雖在檢察官或司法警
    察官訊問中，被告陳述其未發覺之部分犯罪行為，然並不符
    合刑法第62條之規定，不應認有自首之效力（最高法院91年
    度台上字第3570號裁判要旨參照），故被告甲○○是因自願
    受搜索而在警方搜索並訊問後，才打開隨身的包包，並因而
    為警方查獲如附表一所示之制式與改造子彈及火藥1 包，足
    見警察已對被告甲○○發生懷疑，並非依據被告甲○○之供
    述才查獲前開子彈及火藥，得謂已發覺，且對於被告甲○○
    所犯之犯罪事實之一部既已被發覺，揆諸前揭說明，並不符
    合刑法第62條之規定，不應認有自首之效力，又被告甲○○
    至警局製作筆錄時，主動向承辦員警告知尚有改造槍枝放置
    在家中、被告乙○○住處及交付林正忠寄藏，而經警查獲如
    附表二、三、四之物等情，固據被告甲○○於原審及本院審
    理時供述明確，則被告甲○○係在遭警方查獲如附表一所示
    之子彈、火藥後，警方有可能因此搜索其住處及被告乙○○
    住處之情形下，而主動供出尚有改造槍枝情事，查其已被查
    獲部分，而在供出部分犯行，核非槍砲彈藥刀械管制條例第
    18條之供出全部槍彈去向，不得減刑，合先敘明。次按修正
    前槍砲彈藥刀械管制條例第11條第1 項係處罰行為人未經許
    可而製造彈藥之犯行，即行為人主觀上須有製造彈藥之犯意
    ，客觀上又未受許可而製造，始成立犯罪，縱其彈藥尚未製
    造完成或無殺傷力，亦屬該條項之罪之未遂犯，有最高法院
    91年度台上字第1624號裁判要旨可資參照，查被告甲○○基
    於製造槍枝之意思，而著手製造附表二編號3、4之槍枝，然
    於改造中尚無殺傷力，揆諸前揭裁判要旨，應屬未遂行為。
    再按，被告甲○○將拾得之具殺傷力之制式子彈，琢磨成適
    合改造槍枝擊發之具殺傷力之改造子彈，因該等子彈本具殺
    傷力，自非屬製造子彈之行為。是核被告甲○○就其持有具
    殺傷力制式90子彈40顆、GAUGE 制式霰彈槍子彈15顆部分，
    係犯槍砲彈藥刀械管制條例第12條第1 項之未經許可持有子
    彈罪，持有火藥部分，係犯同條例第13條第4 項之未經許可
    持有彈藥之主要組成零件罪，被告甲○○以一行為同時觸犯
    前揭二罪名，為想像競合犯，應從一重之未經許可持有持有
    彈藥之主要組成零件罪；就被告甲○○改造槍彈部分，其所
    為係犯槍砲彈藥刀械管制條例第8條第1項之未經許可製造可
    發射子彈具有殺傷力之改造手槍罪，被告甲○○製造可發射
    子彈具有殺傷力之改造手槍後之持有具有殺傷力之改造手槍
    之低度行為，為製造可發射子彈具有殺傷力之改造手槍之高
    度行為所吸收，不另論罪，又被告甲○○於95年11月間，以
    其購得之模型槍、鐵製品等物，在其住處製造完成如附表二
    編號1、2及附表四編號1 所示之可發射子彈具有殺傷力之改
    造手槍三枝，及製造附表二編號3、4槍枝因無殺傷力而未遂
    之行為，乃屬基於同一製造可發射子彈具有殺傷力之改造手
    槍罪名下之接續行為，僅論以一罪。被告甲○○所犯未經許
    可持有彈藥之主要組成零件罪、未經許可製造可發射子彈具
    有殺傷力之改造手槍罪間，犯意各別，行為互殊，應予分論
    併罰。又被告甲○○於95年間因傷害案件，經臺灣板橋地方
    法院判處有期徒刑二月確定，於95年08月17日易科罰金執行
    完畢之情，有本院被告前案紀錄表為證，其於五年以內故意
    再犯
    本件有期徒刑以上之罪，為累犯，應依刑法第47條第1 項規
    定，加重其刑。
五、原審對被告甲○○予以論罪科刑，固非無見。然按被告甲○
    ○於96年7 月22日為警查獲經偵訊後，經檢察官聲請羈押獲
    准，嗣於羈押中經警借提查證所犯案件時，供稱除持有原審
    事實欄所認定即附表一、二之槍、彈外，另持有如附表四編
    號1、2所示之槍、彈並將之交付林正忠保管，經核被告甲○
    ○所犯持有附表四所示槍彈之犯行，與原審判決所認定之犯
    罪事實係屬同一持有槍彈行為，屬於實質上一罪，依審判不
    可分原則，應為本件起訴效力所及，原判決未及審酌，即有
    未當。檢察官上訴意旨指摘及此，為有理由。按原判決關於
    甲○○部分既難謂允當，應由本院將此部分予以撤銷改判。
六、爰審酌被告甲○○所犯未經許可製造具有殺傷力之改造手槍
    、未經許可持有子彈、未經許可持有彈藥之主要組成零件等
    罪，對社會治安所生危害非輕，行為誠屬不該，惟念其犯後
    終能坦承犯行，尚具悔意，及其改造槍枝之數量、持有子彈
    及彈藥主要組成零件之時間、犯罪之動機、目的等一切情狀
    ，分別量處如主文第二項所示之刑，併就科罰金部分諭知易
    服勞役之折算標準及定其應執行刑。至扣案如附表一編號 1
    、2、附表二編號5 及附表四編號2所示之子彈共22顆、附表
    一編號3之彈藥主要組成零件之火藥1包，以及如附表二編號
    1、2及附表四編號1所示之具殺傷力之改造手槍3枝，均屬違
    禁物，依刑法第38條第1項第1款規定，不問屬於犯罪行為人
    與否，併予宣告沒收；又扣案如附表二編號7 所示之改造槍
    彈工具及零件1批及附表三編號1所示之物，係被告甲○○所
    有供本件犯罪所用之物，與附表二編號3、4所示之不具殺傷
    力之槍枝2 支，為被告甲○○所有因犯罪所生之物，皆業據
    其供承在卷可按，分別依刑法第38條第1項第2款、第3 款規
    定，併予宣告沒收。另扣案如附表一編號1所示之已試射9mm
    制式子彈1顆、附表一編號2 所示之已試射8.9±0.5mm子彈2
    顆、附表二編號5所示之已試射12 GAUGE制式霰彈6 顆、9mm
    制式子彈4顆、8.9mm改造子彈1顆、附表四編號2所示之已試
    射9mm制式子2顆，均經試射，有前開槍彈鑑定書2 份在卷可
    參，乃已經射擊且不具殺傷力之物，已均非屬違禁物；以及
    附表二編號6之8.5mm改造子彈1 顆，已因改造而不具殺傷力
    ，且經試射，其餘被告甲○○所拾獲之子彈，業經被告甲○
    ○試射而不具殺傷力，已皆非屬違禁物，而扣案之防彈衣、
    武士刀及債務人資料，非供本案犯罪之用，爰均不為沒收之
    諭知，附予敘明。
七、核被告乙○○所為，係犯槍砲彈藥刀械管制條例第8條第4項
    之未經許可寄藏可發射子彈具有殺傷力改造手槍罪（附表二
    編號1、2部分）、同條例第12條第4 項之未經許可寄藏子彈
    罪（附表二編號5 部分）。被告乙○○係以一寄藏行為同時
    觸犯上開罪名，為想像競合犯，應從一重之未經許可寄藏可
    發射子彈具有殺傷力之改造手槍罪處斷。
八、原審適用槍砲彈藥刀械管制條例第8條第4項、刑法第38條第
    1項第1款規定之規定，並審酌被告乙○○無視法令禁制，未
    經許可受託寄藏具殺傷力之改造手槍、子彈之犯罪動機、目
    的，藏放槍枝之數量，寄藏之時間甚為短暫，對人身安全及
    社會治安所造成之潛在危害程度，以及被告乙○○犯罪後均
    否認犯行之態度、與被告乙○○之生活狀況、品行等一切情
    狀，量處被告乙○○有期徒刑3年4月，併科罰金新台幣5 萬
    元，並諭知罰金易服勞役之折算標準，且就扣案如附表二編
    號5 所示之子彈共12顆及附表二編號1、2所示之具殺傷力之
    改造手槍2 枝，因屬違禁物，均依刑法第38條第1項第1款規
    定，不問屬於犯罪行為人與否，併予宣告沒收。經核其認事
    用法，並無不合，被告乙○○上訴意旨猶否認犯行，其上訴
    為無理由，應予駁回。
據上論斷，應依刑事訴訟法第368條、第369條第1項前段、第364
條、第299條第1項前段，槍砲彈藥刀械管制條例第8條第1項、第
4 項、第13條第4項、第12條第4項，刑法第11條前段、第55條、
第47條第1 項、第42條第3項、第51條第5、7、9、10款、第38條
第1項第1款、第2款、第3款，判決如主文
本案經檢察官張秋雲到庭執行職務
中    華    民    國     97     年    5    月    1    日
                  刑事第十一庭  審判長法  官  張連財
                                      法  官  林明俊
                                      法  官  楊照男
以上正本證明與原本無異。
如不服本判決，應於收受送達後十日內向本院提出上訴書狀，其
未敘述上訴之理由者並得於提起上訴後十日內向本院補提理由書
（均須按他造當事人之人數附繕本）。
                                      書記官  陳秋雄
中    華    民    國    97    年    5     月    1     日
附錄本案論罪科刑法條
槍砲彈藥刀械管制條例第8條：
未經許可，製造、販賣或運輸鋼筆槍、瓦斯槍、麻醉槍、獵槍、
空氣槍或第4條第1項第1款所定其他可發射金屬或子彈具有殺傷
力之各式槍砲者，處無期徒刑或5年以上有期徒刑，併科新臺幣1
千萬元以下罰金。
未經許可，轉讓、出租或出借前項所列槍枝者，處5年以上有期
徒刑，併科新臺幣1千萬元以下罰金。
意圖供自己或他人犯罪之用，而犯前二項之罪者，處無期徒刑或
7年以上有期徒刑，併科新臺幣1千萬元以下罰金。
未經許可，持有、寄藏或意圖販賣而陳列第1項所列槍枝者，處3
年以上10年以下有期徒刑，併科新臺幣700萬元以下罰金。
第1項至第3項之未遂犯罰之。
槍砲彈藥刀械管制條例第12條：
未經許可，製造、販賣或運輸子彈者，處1年以上7年以下有期徒
刑，併科新台幣500萬元以下罰金。
未經許可，轉讓、出租或出借子彈者，處6月以上5年以下有期徒
刑，併科新台幣300萬元以下罰金。
意圖供自己或他人犯罪之用，而犯前二項之罪者，處3 年以上10
年以下有期徒刑，併科新台幣700萬元以下罰金。
未經許可，持有、寄藏或意圖販賣而陳列子彈者，處5 年以下有
期徒刑，併科新台幣300萬元以下罰金。
第1 項至第 3 項之未遂犯罰之。
槍砲彈藥刀械管制條例第13條：
未經許可，製造、販賣或運輸槍砲、彈藥之主要組成零件者，處
3年以上10年以下有期徒刑，併科新台幣7百萬元以下罰金。
未經許可，轉讓、出租或出借前項零件者，處1年以上7年以下有
期徒刑，併科新台幣5百萬元以下罰金。
意圖供自己或他人犯罪之用，而犯前二項之罪者，處5 年以上有
期徒刑，併科新台幣1千萬元以下罰金。
未經許可，持有、寄藏或意圖販賣而陳列第一項所列零件者，處
6月以上5年以下有期徒刑，併科新台幣3百萬元以下罰金。
第1項至第3項之未遂犯罰之。
附表一 （沒收之子彈指鑑驗剩餘部分）：
┌──────────────────────────┐
│在臺北市中山區○○○路○段46號前之車號2628-EA自小客車│
│上所查扣之物                                        │
├──┬────────┬───┬──────────┤
│編號│ 扣 押 物 名 稱 │數  量│ 鑑   定   結   果  │
├──┼────────┼───┼──────────┤
│ 1  │9mm制式子彈     │三顆（│認均係口徑9mm制式子 │
│    │                │鑑驗後│彈，採樣1顆試射，可 │
│    │                │剩二顆│擊發，認具殺傷力。  │
│    │                │）    │                    │
├──┼────────┼───┼──────────┤
│ 2  │改造子彈        │七顆（│認均係非制式子彈，由│
│    │                │鑑驗後│金屬彈殼組合直徑8.9 │
│    │                │剩五顆│±0.5mm金屬彈頭而成 │
│    │                │）    │，採樣2顆試射，均可 │
│    │                │      │擊發，認具殺傷力。  │
├──┼────────┼───┼──────────┤
│ 3  │火藥            │一包（│檢出硝化甘油、硝化纖│
│    │                │淨重零│維、CentraliteI等成│
│    │                │點七六│分，認係雙基發射火藥│
│    │                │公克，│，屬公告「炸彈」或「│
│    │                │驗餘重│爆裂物」之主要組成零│
│    │                │零點五│件                  │
│    │                │零公克│                    │
│    │                │）    │                    │
└──┴────────┴───┴──────────┘
附表二 （沒收之子彈指鑑驗剩餘部分）：
┌──────────────────────────┐
│在臺北市萬華區○○○道250號4樓所查扣之物            │
├──┬────────┬───┬──────────┤
│編號│ 扣 押 物 名 稱 │數  量│ 鑑   定   結   果  │
├──┼────────┼───┼──────────┤
│ 1  │改造手槍，槍枝管│一枝  │認係改造手槍，由仿  │
│    │制編號：00000000│      │SIG SAUER廠半自動手 │
│    │87（扣押物品目錄│      │槍製造之槍枝，換裝土│
│    │表稱「改造克拉克│      │造金屬滑套及槍管而成│
│    │90手槍（含彈匣1 │      │，擊發功能正常，可供│
│    │只）」）        │      │擊發適用子彈使用，認│
│    │                │      │具殺傷力。          │
├──┼────────┼───┼──────────┤
│ 2  │改造手槍，槍枝管│一枝  │認分係仿BERETTA廠84 │
│    │制編號：00000000│      │型半自動手槍製造之槍│
│    │88（扣押物品目錄│      │枝，換裝土造金屬槍機│
│    │表稱「改造小92手│      │及槍管而成，擊發功能│
│    │槍（含彈匣1只） │      │正常，可供擊發適用子│
│    │」）            │      │彈使用，認具殺傷力。│
├──┼────────┼───┼──────────┤
│ 3  │改造霰彈槍，槍枝│一枝  │認係改造霰彈槍，由仿│
│    │管制編號：110206│      │霰彈槍製造之槍枝，換│
│    │2989            │      │裝土造金屬撞針及槍管│
│    │                │      │而成，檢視時槍管下方│
│    │                │      │固定護木用螺絲鬆脫，│
│    │                │      │以致槍枝無法正常組裝│
│    │                │      │，認不具殺傷力。    │
├──┼────────┼───┼──────────┤
│ 4  │改造槍枝，槍枝管│一枝  │認分係仿BERETTA廠84 │
│    │制編號：00000000│      │型半自動手槍製造之槍│
│    │86（扣押物品目錄│      │身、槍管（內具阻鐵）│
│    │表稱「改造小92半│      │及已損壞金屬彈匣（二│
│    │成品（含彈匣2只 │      │個）。              │
│    │）」）          │      │                    │
├──┼────────┼───┼──────────┤
│ 5  │子彈（共二十三顆│十四顆│認均係12 GAUGE制式霰│
│    │）              │（鑑驗│彈，採樣6顆試射，均 │
│    │                │後剩八│可擊發，認均具殺傷力│
│    │                │顆）  │。                  │
│    │                ├───┼──────────┤
│    │                │三顆（│認均係口徑9mm制式子 │
│    │                │鑑驗後│彈，採樣1顆試射，可 │
│    │                │剩二顆│擊發，認具殺傷力。  │
│    │                │）    │                    │
│    │                ├───┼──────────┤
│    │                │五顆（│認均係口徑9mm制式子 │
│    │                │鑑驗後│彈，彈底遭磨滅，採樣│
│    │                │剩二顆│3顆試射，均可擊發， │
│    │                │）    │認均具殺傷力。      │
│    │                ├───┼──────────┤
│    │                │一顆（│認係非制式子彈，由金│
│    │                │鑑驗用│屬彈殼組合直徑8.9mm │
│    │                │罄）  │金屬彈頭而成，彈底具│
│    │                │      │撞擊痕跡，經試射，可│
│    │                │      │擊發，認具殺傷力。  │
├──┼────────┼───┼──────────┤
│6   │改造子彈（共一顆│一顆（│認係非制式子彈，由金│
│    │）              │鑑驗用│屬彈殼組合直徑8.5mm │
│    │                │罄）  │金屬彈頭而成，經試射│
│    │                │      │，無法擊發，認不具殺│
│    │                │      │傷力。              │
├──┼────────┼───┼──────────┤
│ 7  │改造槍彈之工具及│一批  │含砂紙3張、十字鉗2支│
│    │零件            │      │、一字鉗1支、磨平鉗1│
│    │                │      │支、鐵塊1支、刷毛把1│
│    │                │      │支、萬用鐵夾1支、噴 │
│    │                │      │燈瓦斯座1個、鑽床1個│
│    │                │      │等工具、及拖彈板2個 │
│    │                │      │、彈夾底板2個、彈夾 │
│    │                │      │環鎖1個、抓子勾6個、│
│    │                │      │彈簧16個、保險開關10│
│    │                │      │個等零件。          │
└──┴────────┴───┴──────────┘
附表三 ：
┌──────────────────────────┐
│在臺北市中山區○○○路119巷36號3樓305室所查扣之物   │
├──┬────────┬───┬──────────┤
│編號│ 扣 押 物 名 稱 │數  量│ 鑑   定   結   果  │
├──┼────────┼───┼──────────┤
│ 1  │火藥片          │一個  │疑似塑膠片，非屬公告│
│    │                │      │之槍砲彈藥主要組成零│
│    │                │      │件                  │
└──┴────────┴───┴──────────┘
附表四（沒收之子彈指鑑驗剩餘部分）：
┌──────────────────────────┐
│在台北縣三重市○○街33、35號前所查扣之物            │                                      │
├──┬────────┬───┬──────────┤
│1   │改造手槍，槍枝管│一枝  │認係改造手槍，由仿半│
│    │制編號：00000000│      │自動手槍製造之槍枝，│
│    │08號（扣押物品目│      │換裝土造金屬槍管而成│
│    │錄表稱「90手槍（│      │，擊發功能正常，可供│
│    │含彈匣1只）」   │      │擊發適用子彈使用，認│
│    │                │      │具殺傷力。          │
├──┼────────┼───┼──────────┤
│2   │子彈（共五顆）  │五顆（│認均係口徑9mm制式子 │
│    │                │鑑驗後│彈，彈底均具磨損痕跡│
│    │                │剩三顆│，採樣2顆試射，可擊 │
│    │                │）    │發，認均具殺傷力。  │
└──┴────────┴───┴──────────┘


司法院資訊處製作；財團法人民間司法改革基金會備份。
